臺灣高等法院臺中分院刑事裁定　
111年度聲字第2253號
聲  請  人  
即  被  告  林憶新


上列聲請人因違反毒品危害防制條例等案件（本院111年度上訴
字第2060號），聲請發還扣押物，本院裁定如下：
    主  文
本院111年度上訴字第2060號違反毒品危害防制條例等案件，扣
案之IPHONE12 PRO MAX行動電話（序號：000000000000000)壹支
，准予發還林憶新。 
    理  由
一、聲請意旨略以：聲請人即被告林憶新（下稱被告）因本院11
    1年度上訴字第2060號違反毒品危害防制條例等案件，扣押
    之IPHONE12 PRO MAX（金色) 行動電話1支，係被告於民國1
    10年8月17日購入，於同年8月25日遭查獲時僅使用一週，本
    案犯罪事實最後行為日為同年8月9日，該手機顯非供本案犯
    罪所用，與本案無關，依法應予發還，爰依刑事訴訟法第14
    2條第1項、第317條規定聲請發還等語。 
二、按可為證據或得沒收之物，得扣押之；扣押物若無留存之必
    要者，不待案件終結，應以法院之裁定或檢察官命令發還之
    ；扣押物未經諭知沒收者，應即發還。刑事訴訟法第133 條
    第1項、第142條第1項、第317條前段分別定有明文。所謂扣
    押物無留存之必要者，係指非屬本案得沒收之物，或該扣押
    物作為證據之必要性不足，或不能證明與行為人之犯罪行為
    有關者而言；有無繼續扣押之必要，應由審理法院依案件發
    展、事實調查，予以審酌（最高法院101年度台抗字第125 
    號刑事裁定意旨參照）。
三、經查：
　㈠被告各基於販賣第二級毒品甲基安非他命牟取利潤之犯意，
    於附表一所示時間、地點，以附表一所示方式、價格，分別
    販賣第二級毒品甲基安非他命予陳建誠；另基於轉讓屬禁藥
    之第二級毒品甲基安非他命犯意，於附表二所示時間、地點
    ，以附表二所示方式，提供附表二所示數量之甲基安非他命
    予附表二所示轉讓對象；嗣經警於110年8月25日對其住所（
    即臺中市○○區○○○道0段000號）執行搜索，扣得如附表三所
    示之物及被告所有之IPHONE12 PRO MAX行動電話1支（金色
    ，序號：000000000000000，下稱本案手機），有臺中市政
    府警察局刑事警察大隊110年8月25日搜索扣押筆錄暨扣押物
    品目錄表、扣押物品照片在卷可稽（110年度偵字第26809號
    卷第89-95、383-387頁)。被告所涉違反毒品危害防制條例
    等案件，經檢察官起訴後，臺灣臺中地方法院以110年度訴
    字第2075號判決判處罪刑，就附表一部分定應執行刑有期徒
    刑6年2月，附表二部分定應執行刑有期徒刑10月，並將扣案
    如附表三所示之物沒收（其中附表三編號1沒收銷毀）；被
    告僅針對販賣行為及轉讓行為之量刑部分提起上訴，經本院
    以111年度上訴字第2060號判決駁回上訴等情，亦有被告之
    前案紀錄表及上開判決在卷可參。
　㈡扣案之本案手機，係在被告上開住處查扣，且為被告所有，
    有上開扣押筆錄可稽，並據被告陳明在卷（110年度毒偵字
    第3360號卷第39頁）。惟被告如附表一、二所示聯繫交易毒
    品事宜及與轉讓對向聯繫所使用者，乃其所有之iPhone6S P
    lus行動電話（含門號0000000000號SIM卡1張，即附表三編
    號5、6），亦經被告於原審審理時供明在卷（原審卷第175-
    176頁），是扣案之本案手機，並無證據證明與本案犯罪相
    關，且於原審判決亦未諭知沒收。本院審酌扣案之本案手機
    ，既無證據證明與本案犯罪相關，亦非違禁物，並無繼續扣
    押、留存之必要，聲請人聲請發還，為有理由，應予准許。
據上論結，依刑事訴訟法第220條、第142條第1項，裁定如主文
    。
中　　華　　民　　國　　111 　年　　11　　月　　30　　日
            刑事第十庭     審判長法　官   陳  宏  卿
　　　　　　　　　　　　　　　　 法　官   楊  陵  萍
                                 法　官   林  美  玲
以上正本證明與原本無異。
如不服本裁定，應於收受送達後5日內向本院提出抗告書狀（須
附繕本）。因疫情而遲誤不變期間，得向法院聲請回復原狀。

                                 書記官   趙  郁  涵
　　　　　　　　　　　　　　　　 
中　　華　　民　　國　　111 　年　　11　　月　　30　　日
附表一
　編號 　　　　交易時間、地點、方式 販賣毒品數量、價金(新臺幣) 主文（原審判決） 1（即起訴書犯罪事實一、㈡⒈） 林憶新於110年7月5日10時49分許至20時44分許，以甲門號與陳建誠持用A門號聯繫毒品交易事宜，旋即駕車前往臺中市○○區○○路0段LEXUS汽車門市（下稱LEXUS潭子門市）前，交付右揭毒品予陳建誠，並向陳建誠收取右揭價金。 重量不詳之甲基安非他命1包、1000元 林憶新販賣第二級毒品，處有期徒刑伍年壹月；扣案如附表三編號2至7所示之物均沒收之；未扣案之販賣毒品所得新臺幣壹仟元沒收之。 2（即起訴書犯罪事實一、㈡⒉） 林憶新於110年7月9日17時22分許至18時5分許，以甲門號與陳建誠持用A門號聯繫毒品交易事宜，旋即駕車前往LEXUS潭子門市前，交付右揭予陳建誠，價金先賒欠，陳建誠嗣後再將價金交予林憶新。 重量不詳之甲基安非他命1包、1000元 林憶新販賣第二級毒品，處有期徒刑伍年壹月；扣案如附表三編號2至7所示之物均沒收之；未扣案之販賣毒品所得新臺幣壹仟元沒收之。 3（即起訴書犯罪事實一、㈡⒊） 林憶新於110年7月16日12時17分許至16時5分許，以甲門號與陳建誠持用A門號聯繫毒品交易事宜，旋即駕車前往臺中市○區○○○道0段00號303室陳建誠租屋處前，交付右揭毒品予陳建誠，並向陳建誠收取右揭價金。 重量不詳之甲基安非他命1包、1000元 林憶新販賣第二級毒品，處有期徒刑伍年壹月；扣案如附表三編號2至7所示之物均沒收之；未扣案之販賣毒品所得新臺幣壹仟元沒收之。 4（即起訴書犯罪事實一、㈡⒋） 林憶新於110年7月18日18時56分許至23時1分許，以甲門號與陳建誠持用A門號聯繫毒品交易事宜，旋即駕車前往LEXUS潭子門市前，交付右揭毒品予陳建誠，並向陳建誠收取右揭價金。 重量不詳之甲基安非他命1包、1000元 林憶新販賣第二級毒品，處有期徒刑伍年壹月；扣案如附表三編號2至7所示之物均沒收之；未扣案之販賣毒品所得新臺幣壹仟元沒收之。 5（即起訴書犯罪事實一、㈡⒌） 林憶新於110年7月20日11時5分許至36分許，以甲門號與陳建誠持用A門號聯繫毒品交易事宜，旋即駕車前往LEXUS潭子門市前，交付右揭毒品予陳建誠，並向陳建誠收取右揭價金。 重量不詳之甲基安非他命1包、1000元 林憶新販賣第二級毒品，處有期徒刑伍年壹月；扣案如附表三編號2至7所示之物均沒收之；未扣案之販賣毒品所得新臺幣壹仟元沒收之。 6（即起訴書犯罪事實一、㈡⒍） 林憶新於110年7月21日17時53分許至21時17分許，以甲門號與陳建誠持用A門號聯繫毒品交易事宜，旋即駕車前往LEXUS潭子門市前，交付右揭毒品予陳建誠，並向陳建誠收取右揭價金。 重量不詳之甲基安非他命1包、1000元 林憶新販賣第二級毒品，處有期徒刑伍年壹月；扣案如附表三編號2至7所示之物均沒收之；未扣案之販賣毒品所得新臺幣壹仟元沒收之。 7（即起訴書犯罪事實一、㈡⒎） 林憶新於110年7月28日19時38分許至20時17分許，以甲門號與陳建誠持用A門號聯繫毒品交易事宜，旋即駕車前往LEXUS潭子門市前，交付右揭毒品予陳建誠。嗣雙方於110年7月29日20時48分許至21時31分許，以上開門號聯繫給付價金事宜，林憶新旋即駕車前往LEXUS潭子門市前，向陳建誠收取右揭價金。 重量不詳之甲基安非他命1包、1000元 林憶新販賣第二級毒品，處有期徒刑伍年壹月；扣案如附表三編號2至7所示之物均沒收之；未扣案之販賣毒品所得新臺幣壹仟元沒收之。 8（即起訴書犯罪事實一、㈡⒐） 林憶新於110年7月30日20時4分許至6分許，以甲門號與陳建誠持用A門號聯繫毒品交易事宜，旋即駕車前往LEXUS潭子門市前，交付右揭毒品予陳建誠，並向陳建誠收取右揭價金。 重量不詳之甲基安非他命1包、1000元 林憶新販賣第二級毒品，處有期徒刑伍年壹月；扣案如附表三編號2至7所示之物均沒收之；未扣案之販賣毒品所得新臺幣壹仟元沒收之。 9（即起訴書犯罪事實一、㈡⒑） 林憶新於110年8月1日20時38分許至21時26分許，以甲門號與陳建誠持用A門號、公用電話聯繫毒品交易事宜，旋即駕車前往LEXUS潭子門市前，交付右揭毒品予陳建誠，並向陳建誠收取右揭價金。 重量不詳之甲基安非他命1包、1000元 林憶新販賣第二級毒品，處有期徒刑伍年壹月；扣案如附表三編號2至7所示之物均沒收之；未扣案之販賣毒品所得新臺幣壹仟元沒收之。 10（即起訴書犯罪事實一、㈡⒒） 林憶新於110年8月4日10時26分許至11時29分許，以甲門號與陳建誠持用A門號聯繫毒品交易事宜，旋即駕車前往LEXUS潭子門市前，交付右揭毒品予陳建誠，並向陳建誠收取右揭價金。 重量不詳之甲基安非他命1包、1000元 林憶新販賣第二級毒品，處有期徒刑伍年壹月；扣案如附表三編號2至7所示之物均沒收之；未扣案之販賣毒品所得新臺幣壹仟元沒收之。 11（即起訴書犯罪事實一、㈡⒓） 林憶新於110年8月7日20時7分許至21分許，以甲門號與陳建誠持用A門號聯繫毒品交易事宜，旋即駕車前往臺中市親親戲院附近錢鼠檳榔攤前，交付右揭毒品予陳建誠，並向陳建誠收取右揭價金。 重量不詳之甲基安非他命1包、2000元 林憶新販賣第二級毒品，處有期徒刑伍年貳月；扣案如附表三編號2至7所示之物均沒收之；未扣案之販賣毒品所得新臺幣貳仟元沒收之。 12（即起訴書犯罪事實一、㈡⒔） 林憶新於110年8月9日19時20分許至22時15分許，以甲門號與陳建誠持用A門號聯繫毒品交易事宜，旋即駕車前往LEXUS潭子門市前，因見有巡邏警察，改在福斯汽車門市前，交付右揭毒品予陳建誠，並向陳建誠收取右揭價金。 重量不詳之甲基安非他命1包、2000元 林憶新販賣第二級毒品，處有期徒刑伍年貳月；扣案如附表三編號1所示之物沒收銷燬之；扣案如附表三編號2至7所示之物均沒收之；未扣案之販賣毒品所得新臺幣貳仟元沒收之。 

附表二
編號 轉讓對象 轉讓時間、地點、方式(新臺幣) 轉讓毒品數量 主文 1（即起訴書犯罪事實一、㈠1.） 吳育碩 林憶新於109年10月31日19時24分許至20時10分許，透過WeChat與吳育碩聯繫，即前往吳育碩暫居之臺中市○○區○○○○00號之1友人林俊榮住處，林憶新將右揭毒品置入吸食器內，供吳育碩施用，而無償轉讓禁藥予吳育碩。 重量不詳之甲基安非他命(無證據證明淨重已達10公克) 林憶新犯轉讓禁藥罪，處有期徒刑陸月；扣案如附表三編號5、6所示之物均沒收之。 2（即起訴書犯罪事實一、㈠2.） 吳育碩 吳育碩於109年11月3日21時14分許至45分許，以WeChat(WeChat暱稱斑駁人生)與林憶新(WeChat暱稱福偏達)聯繫，吳育碩向林憶新洽借現金5000元或是重量1台錢之甲基安非他命，林憶新應允出借甲基安非他命，隨即前往臺中市龍井交流道附近全家超商，交付重量3.67公克之甲基安非他命1包予吳育碩委託之友人「廖述銘」，「廖述銘」再將該包甲基安非他命攜至臺中市○○區○○○○00號之1林俊榮居所，交予吳育碩。 甲基安非他命1包、重量3.67公克 林憶新犯轉讓禁藥罪，處有期徒刑肆月；扣案如附表三編號5、6所示之物均沒收之。 3（即起訴書犯罪事實一、㈡8.） 陳建誠 林憶新於110年7月29日20時48分許至21時31分許，以甲門號與陳建誠持用A門號聯繫110年7月28日毒品交易之給付價金事宜，旋即駕車前往LEXUS潭子門市前，向陳建誠收取賒欠之1000元價金。林憶新因讓陳建誠久候，遂交付右揭毒品予陳建誠，而無償轉讓禁藥予陳建誠。 重量不詳之甲基安非他命(無證據證明淨重已達10公克) 林憶新犯轉讓禁藥罪，處有期徒刑肆月；扣案如附表三編號5、6所示之物均沒收之。 

附表三
編號 扣案物品 1 第二級毒品甲基安非他命6包（驗餘淨重各0.2994公克、0.0972公克、0.0221公克、0.1314公克、0.0882公克、1.4377公克） 2 電子磅秤2台 3 剷管1袋 4 分裝工具1袋 5 蘋果廠牌iPhone6S Plus行動電話1具 6 甲門號SIM卡1張 7 分裝袋1袋 8 吸食器3組